# 求助陈版：关于个体工商户的企业合并

提问人：雪落星空 时间：2022-10-19 10:26:54
某地焙烤食品生产企业（形式为有限责任公司），主要生产面包及蛋糕等食品，对外销售方式主要有 2 种， 1 种是直接销售给大客户，另外 1 种是以老板个人名义及员工名义在当地成立了 20 家个体工商户形式的蛋糕房，对外销售其生产的食品，现编制财务报表， 20 家个体工商户形式的蛋糕房是否可以视为分公司直接合并其财务数据？企业计划规范后上市，账务处理方面有什么处理建议？

回答人：chenyiwei
这种做法在IPO申报前肯定是要做规范处理的。但在目前情况下很难认定这些个体工商户形式的蛋糕房实质上属于本企业控制，相应地也就不应纳入本企业合并报表范围。建议到规范后再视情况纳入，但不追溯前期数据。